Multichar_Symbols 

%<vblex%>          ! Глагол

%<iv%>             ! Непереходный
%<tv%>             ! Переходный

%<caus%>           ! 
%<freq%>           !  

%<inf%>            ! Инфинитив
%<ger%>            ! Масдар

%<aor%>            ! Общее время
%<fut%>            ! Будушее время
%<past%>           ! Прощедшее время
%<imp%>            ! 

%<gpr1%>           ! Причастие общего времени
%<gpr2%>           ! Причастие прощедшего времени
%<gpr3%>           ! Причастие будущего времени

%<gna1%>           ! Деепричастие общего времени
%<gna2%>           ! Деепричастие прощедшего времени 
%<gna3%>           ! Деепричастие будущего времени

%<neg%>

%<m%>              ! Мужской род (кл. I)
%<f%>              ! Женский род (кл. II)
%<nt%>             ! Срендий род (кл. III)
%<pl%>             ! Множественное число (кл. IV)
%<mfn%>            ! Классный показател (I, II, III или IV)

%>                 ! Граница морфемы

LEXICON Root

Verbs ; 

!!!!!!!!!!!!!!!!!!!!!!!!!!!!!!!!!!!!!!!!!!!!!!!!!!!!!!!!!!!!!!!!!!!!!!!!!!!!!!!

LEXICON V-GPR-DECL

%<nt%>:%>б # ; 
%<m%>:%>в # ; 
%<f%>:%>й # ;  
%<pl%>:%>л # ;


LEXICON V-OBSH-LA
! Общее время 
%<aor%>:%>ла # ; 
%<aor%>%<neg%>:%>ларо # ; 
%<gpr1%>:%>ле V-GPR-DECL ; 
%<gpr1%>%<neg%>:%>ларе V-GPR-DECL ; 
%<gna1%>:%>лаго # ; 
%<gna1%>%<neg%>:%>ларого # ; 

LEXICON V-BUDU-LA 
! Будущее время
%<fut%>:%>ла # ; 
%<fut%>%<neg%>:%>ларо # ; 
%<gpr3%>:%>ле V-GPR-DECL ; 
%<gpr3%>%<neg%>:%>ларе V-GPR-DECL ; 

LEXICON V-OBSH-NA
! Общее время 
%<aor%>:%>на # ; 
%<aor%>%<neg%>:%>наро # ; 
%<gpr1%>:%>не V-GPR-DECL ; 
%<gpr1%>%<neg%>:%>раре V-GPR-DECL ; 
%<gna1%>:%>наго # ; 
%<gna1%>%<neg%>:%>нарого # ; 

LEXICON V-BUDU-NA 
! Будущее время
%<fut%>:%>на # ; 
%<fut%>%<neg%>:%>наро # ; 
%<gpr3%>:%>не V-GPR-DECL ; 
%<gpr3%>%<neg%>:%>наре V-GPR-DECL ; 

LEXICON V-PROS-NA
! Прощедшее время 
%<past%>:%>на # ; 
%<gpr2%>:%>ра V-GPR-DECL ; 

LEXICON V-PROS-NA-NEG
! Отрицательная форма прощедшего времени
%<past%>%<neg%>:%>чӀо # ; 
%<gpr2%>%<neg%>:%>чӀе V-GPR-DECL ; 

LEXICON V-PROS-NA-GNA
! Деепричастие прощедшего времени
%<gna2%>:%>н # ; 

!!!!!!!!!!!!!!!!!!!!!!!!!!!!!!!!!!!!!!!!!!!!!!!!!!!!!!!!!!!!!!!!!!!!!!!!!!!!!!!

LEXICON V-IZE-ULA-ILA-UNA-E 

%<inf%>:%>изе # ;
%<ger%>:%>ей # ; ! Масдар (имя дйствия)

:у V-OBSH-LA ; 

:и V-BUDU-LA ; 

:у V-PROS-NA ; 
:и V-PROS-NA-NEG ; 
:у V-PROS-NA-GNA ; 

%<imp%>:%>е # ;
%<imp%>%<neg%>:%>уге # ;

LEXICON V-IZE-ULA-ILA-ANA-E

%<inf%>:%>изе # ;
%<ger%>:%>ей # ; ! Масдар (имя дйствия)

:у V-OBSH-LA ; 

:и V-BUDU-LA ; 

:а V-PROS-NA ; 
:и V-PROS-NA-NEG ; 
:у V-PROS-NA-GNA ; 

%<imp%>:%>е # ;
%<imp%>%<neg%>:%>уге # ;

LEXICON V-ZE-LA-LA-NA-J

%<inf%>:%>зе # ;
%<ger%>:%>й # ; ! Масдар (имя дйствия)

V-OBSH-LA ; 

V-BUDU-LA ; 

V-PROS-NA ; 
V-PROS-NA-NEG ; 
V-PROS-NA-GNA ; 

%<imp%>:%>й # ;
%<imp%>%<neg%>:%>ге # ;

LEXICON V-INE-UNA-INA-ANA-E

%<inf%>:%>ине # ;
%<ger%>:%>е # ; ! Масдар (имя дйствия)

:у V-OBSH-NA ; 

:и V-BUDU-NA ; 

:а V-PROS-NA ; 
:ин V-PROS-NA-NEG ; 
:у V-PROS-NA-GNA ; 

%<imp%>:%>е # ;
%<imp%>%<neg%>:%>уге # ;

!!!!!!!!!!!!!!!!!!!!!!!!!!!!!!!!!!!!!!!!!!!!!!!!!!!!!!!!!!!!!!!!!!!!!!!!!!!!!!!

LEXICON V-TV-CIALIZE-MFN
! цӀализе: цӀал/изе (-ула, -ила, -ана, -е)

%<vblex%>%<tv%>%<mfn%>: V-IZE-ULA-ILA-ANA-E ; 

LEXICON V-IV-XIALTIIZE-MFN
! хӀалтӀизе: хӀалтӀ/изе (-ула, -ила, -ана, -е)
%<vblex%>%<iv%>%<mfn%>: V-IZE-ULA-ILA-ANA-E ; 

LEXICON V-TV-ABIZE-MFN
! абизе: аб/изе (-ула, -ила, -уна, -е) 

%<vblex%>%<tv%>%<mfn%>: V-IZE-ULA-ILA-UNA-E ; 

LEXICON V-TV-XVAZE-MFN
! хъвазе: хъва/зе (-ла, -ла, -на, -й) 

%<vblex%>%<tv%>%<mfn%>: V-ZE-LA-LA-NA-J ; 

LEXICON V-IV-AXIIZE-MFN
! ахІизе:  ахІ/изе (-ула, -ила, -ана, -е)

%<vblex%>%<iv%>%<mfn%>: V-IZE-ULA-ILA-UNA-E ; 

LEXICON V-TV-RETIINE-MFN
! ретӀине: ретІ/ине (-уна, -ина, -ана, -е) 

%<vblex%>%<tv%>%<mfn%>: V-INE-UNA-INA-ANA-E ; 

LEXICON V-IV-CIALGIINE-MFN
! чӀалгӀине: чӀалгӀ/ине (-уна, -ина, -ана, -е) 

%<vblex%>%<iv%>%<mfn%>: V-INE-UNA-INA-ANA-E ; 

!!!!!!!!!!!!!!!!!!!!!!!!!!!!!!!!!!!!!!!!!!!!!!!!!!!!!!!!!!!!!!!!!!!!!!!!!!!!!!!

LEXICON V-TV-HABIZE-MFN
! гьабизе: гьа[б]/изе (-ула, -ила, -уна, -е)

%<vblex%>%<tv%>%<m%>:в V-IZE-ULA-ILA-UNA-E ; 
%<vblex%>%<tv%>%<f%>:й V-IZE-ULA-ILA-UNA-E ; 
%<vblex%>%<tv%>%<nt%>:б V-IZE-ULA-ILA-UNA-E ; 
%<vblex%>%<tv%>%<pl%>:р V-IZE-ULA-ILA-UNA-E ; 

LEXICON V-TV-BICINE-M 
! бицине: [б]иц/ине (-уна, -ина, -ана, -е) 

%<vblex%>%<tv%>%<m%>: V-INE-UNA-INA-ANA-E ; 

LEXICON V-TV-BICINE-F
! бицине: [б]иц/ине (-уна, -ина, -ана, -е) 

%<vblex%>%<tv%>%<f%>: V-INE-UNA-INA-ANA-E ; 

LEXICON V-TV-BICINE-NT
! бицине: [б]иц/ине (-уна, -ина, -ана, -е) 

%<vblex%>%<tv%>%<nt%>: V-INE-UNA-INA-ANA-E ; 

LEXICON V-TV-BICINE-PL
! бицине: [б]иц/ине (-уна, -ина, -ана, -е) 

%<vblex%>%<tv%>%<pl%>: V-INE-UNA-INA-ANA-E ; 

!!!!!!!!!!!!!!!!!!!!!!!!!!!!!!!!!!!!!!!!!!!!!!!!!!!!!!!!!!!!!!!!!!!!!!!!!!!!!!!

LEXICON Verbs 

абизе:аб V-TV-ABIZE-MFN ; ! "говорить, сказать"
гӀунтӀизабизе:гӀунтӀизаб V-TV-ABIZE-MFN ; ! "доводить, довести; собщать, сообщить"
лъазабизе:лъазаб V-TV-ABIZE-MFN ; ! "учить"

ахІизе:ахІ V-IV-AXIIZE-MFN ; ! "кричать"

цӀализе:цӀал V-TV-CIALIZE-MFN ; ! "читать, прочитать"
хӀалтӀизе:хӀалтӀ V-IV-XIALTIIZE-MFN ; ! "работать, трудиться"

хъвазе:хъва V-TV-XVAZE-MFN ; ! "писать, написать"
чӀвазе:чӀва V-TV-XVAZE-MFN ; ! "убивать, убить"
лъазе:лъа V-TV-XVAZE-MFN ; ! "знать"

ретӀине:ретӀ V-TV-RETIINE-MFN ; ! "одевать, одеть"

чӀалгӀине:чӀалгӀ V-IV-CIALGIINE-MFN ; ! "скучать"

гьабизе:гьа V-TV-HABIZE-MFN ; ! "делать, сделать"

бицине:виц V-TV-BICINE-M ; ! "говорить, сказать"
бицине:йиц V-TV-BICINE-F ; ! "говорить, сказать"
бицине:биц V-TV-BICINE-NT ; ! "говорить, сказать"
бицине:риц V-TV-BICINE-PL ; ! "говорить, сказать"
